---
title: "Generación de muestras sintéticas para pruebas de independencia y homogeneidad"
author: ""
date: ""
output: 
  html_document: 
    number_sections: no
    toc: no
---


En este ejemplo  generamos una muestra sintética formada por 10000 cadenas de longitud 1000 de las bases "a", "c", "g" y "t" y calculamos la base de máxima frecuencia de cada cadena.

Primero fijamos la semilla de generación aleatoria por [reproducibilidad](https://es.wikipedia.org/wiki/Reproducibilidad_y_repetibilidad)

```{r}
set.seed(31415)
```


Vamos a producir cadenas de tres tipos distintos:  "A", "B" y  "C".  Estos tipos van a caracterizarse por sus probabilidades de aparición de las cuatro bases  "a", "c", "g" y "t":

* En las cadenas de tipo A estas probabilidades son 0.25 para cada base.
* En las cadenas de  tipo B estas probabilidades son 0.26, 0.26, 0.24 y 0.24,  respectivamente.
* En las cadenas de  tipo C estas probabilidades son 0.24, 0.25,0.26 y  0.25,   respectivamente.

Vamos a imponer que los tipos de cadena  "A", "B" y  "C" se den con probabilidades  0.4, 0.3 y 0.3 respectivamente. Así pues, generaremos nuestra muestra de cadenas al azar teniendo en cuenta estas probabilidades.



### Generación de las muestras {-}

Generamos al azar los tipos de cadenas en función de sus proporciones.

```{r}
tipo=sample(x=c("A","B","C"),size=10000,replace=TRUE,prob=c(0.4,0.3,0.3))
```

Demos un vistazo al vector de tipos de cadenas que hemos generado:
```{r}
str(tipo)
head(tipo)
table(tipo)
```

Las frecuencias de los tres tipos han quedado muy cerca de las esperadas.

Ahora especificamos las probabilidades de las bases que definirán las cadenas de cata tipo:
```{r}
bases=c("a","c","g","t")
tipo.probs=data.frame(
  p.a=c(0.25,0.26,0.24),
  p.c=c(0.25,0.26,0.25),
  p.g=c(0.25,0.24,0.26),
  p.t=c(0.25,0.24,0.25)
)
row.names(tipo.probs)=c("A","B","C")
tipo.probs

tipo.probs["A",]
tipo.probs["B",]
tipo.probs["C",]
```

La función `base.predominante` siguiente genera una cadena de longitud 1000 del `tipo` entrado como argumento y calcula su base de frecuencia máxima (si hay empate en el máximo, escoge una al azar):

```{r}
base.predominante= function(tipo,tipo.probs)
  {TT=table(sample(bases,size=1000,replace=TRUE,prob=tipo.probs[tipo,])) 
  aux=names(which(TT==max(TT)))
  sample(aux,1)
}
```

Veamos algunos ejemplos de aplicación de esta función:

```{r}
# Ejemplos generación muestra
base.predominante("A",tipo.probs)
base.predominante("A",tipo.probs)
base.predominante("B",tipo.probs)
base.predominante("B",tipo.probs)
base.predominante("C",tipo.probs)
base.predominante("C",tipo.probs)
```


Ahora generamos la muestra de pares (tipo de cadena, base predominante), aplicando la función `base.predominante` a cada uno de los tipos de cadenas que forman la muestra `tipo` que hemos generado al principo. Organizamos los resultados en un *data frame* llamado `muestra`.

```{r}
muestra=data.frame(tipo)
muestra$max.frec=sapply(muestra$tipo,FUN=base.predominante,tipo.probs)
```
Demos un vistazo a la tabla de datos que hemos generado:

```{r}
head(muestra)
str(muestra)
```

Finalmente, creamos los ficheros descargables en el directorio actual:

* El fichero "MuestraTotalBases.txt" contiene la tabla de datos completa.

* Los ficheros "MuestraTipoAbases.txt", "MuestraTipoBbases.txt" y "MuestraTipoCbases.txt" contienen, respectivamente, las filas de la muestra global que corresponden a cadenas de tipo "A", de tipo "B" y de tipo "C". 

En las filas de estos cuatro ficheros, las dos variables están separadas por una coma.


```{r}
write.table(muestra,file="MuestraTotalBases.txt",sep=",",row.names=FALSE)

write.table(muestra[muestra$tipo=="A",],file="MuestraTipoAbases.txt",sep=",",row.names=FALSE)
write.table(muestra[muestra$tipo=="B",],file="MuestraTipoBbases.txt",sep=",",row.names=FALSE)
write.table(muestra[muestra$tipo=="C",],file="MuestraTipoCbases.txt",sep=",",row.names=FALSE)
```

